【裁判字號】    90,易,1354
【裁判日期】    901225
【裁判案由】    竊盜
【裁判全文】
臺灣屏東地方法院刑事判決                          九十年度易字第一三五四號
    公  訴  人  臺灣屏東地方法院檢察署檢察官
    被      告  甲○○
右列被告因竊盜案件，經檢察官提起公訴（民國九十年度偵字第六三八五號），本院
判決如左：
    主  文
甲○○竊盜，處拘役拾日，如易科罰金，以佰元折算壹日。
    事  實
一、甲○○基於為自己不法所有之意圖，於民國八十九年十二月二日下午十時許，在
    其高雄縣旗山鎮南勝里復興巷四二號之住處，同巷四九號旁，以未自機車上取下
    之鑰匙發動，竊取張榮達所有，乙○○使用，車號ＩＷＡ─５６３號之重型機車
    一輛，得手後，旋將原有車牌取下，供己使用，迄九十年十月六日上午十一時許
    行經屏東縣高樹鄉○○○路，為警攔檢查獲。
二、案經屏東縣警察局里港分局報請臺灣屏東地方法院檢察署檢察官偵查起訴。
    理  由
一、訊據被告甲○○固坦承騎用上揭未懸掛車牌機車之事實，惟矢口否認有何竊取機
    車犯行，並辯稱：當時伊騎機車經過鹽埔的橋橔下看到一機車倒在那，伊是去撿
    寶特瓶，車鑰匙在旁邊，伊將車牽起並用鑰匙發動，機車沒有車牌，伊以為沒人
    要云云。經查：
（一）被告於本院審理時供稱：九十年十月六日上午十時許，騎機車撿寶特瓶，至鹽
      埔橋墩下，看見前開機車，旁邊置有車鑰匙，以為沒人要，乃將之騎走，未幾
      數小時，即為警查獲，平常係騎三葉一二五（車號0000000號）之機車
      等語（參本院卷第二十頁、第二十一頁）。被告家住高雄縣旗山鎮，至屏東縣
      市撿拾寶特瓶，當係以自己的三葉三二五機車代步，突見橋墩下有機車，竟會
      捨棄自己機車，而騎用未掛有車牌之機車，被告此舉，顯與常理不合。又前開
      未有車牌之機車，置於鹽埔橋墩下，旁邊又恰好有鑰匙可啟動，此乃不合常理
      之二。再者，有鑰匙可啟動之機車，焉會係報廢車，焉係沒有人要，此又為另
      一不合理說詞，被告所辯，顯不足採。
（二）又上開機車，係使用人乙○○之兒子騎至被告家隔壁，亦即高雄縣旗山鎮南勝
      里復興巷四九號旁，當時車鑰匙未拔下，進去送東西，不到十分鐘出來，車子
      即不見等情，業經證人乙○○於本院審理中結證明確，復有八十九年十二月三
      日即報失竊之車輛失竊資料個別查詢報表在卷可佐，衡情，機車鑰匙未取下且
      在短暫時間內即失竊，應係附近往來之人所為。被告住所與機車失竊地點，一
      為四十二號，一為四十九號，相近地令人生疑，被告辯稱係在鹽埔橋墩下拾獲
      云云，亦無足採。
（三）上開事實業經證人乙○○指述綦詳，復有車輛失竊資料個別查詢報表、領回機
      車及車鑰匙之贓物認領保管單在卷可稽，本件事證明確，被告犯行洵堪認定。
二、核被告甲○○所為，係犯刑法第三百二十條第一項之普通竊盜罪。公訴人認被告
    係於九十年十月四日在屏東縣鹽埔溪邊田地行竊之事實，與本案為同一事實，本
    院自得依法審理，附此敘明。爰審酌被告因一時貪念之犯罪動機、目的、手段、
    生活狀況不佳、犯罪所生損害，及犯罪後毫無悔意等一切情狀，量處如主文所示
    之刑，並諭知易科罰金之折算標準示懲。
據上論斷，應依刑事訴訟法第二百九十九條第一項前段，刑法第三百二十條第一項、
第四十一條第一項，罰金罰鍰提高標準條例第一條前段、第二條，判決如主文。
本案經檢察官莊啟勝到庭執行職務。
中      華      民      國      九十      年      十二    月  二十五    日
                                      臺灣屏東地方法院刑事第二庭
                                          審判長法官  吳永宋
                                          法      官  陳松檀
                                          法      官  李淑惠
右正本證明與原本無異。
對於本判決如有不服應於收受送達後十日內向本院提出上訴書狀上訴於台灣高等法院
高雄分院並按他造當事人之人數附具繕本。
                                          書記官      魏慧夷
中      華      民      國      九十      年      十二    月  二十五    日
附錄論罪法條：
刑法第三百二十條
 (普通竊盜罪、竊佔罪)
意圖為自己或第三人不法之所有，而竊取他人之動產者，為竊盜罪，處五年以下有期
徒刑、拘役或五百元以下罰金。
意圖為自己或第三人不法之利益，而竊佔他人之不動產者，依前項之規定處斷。
前二項之未遂犯罰之。


司法院資訊處製作；財團法人民間司法改革基金會備份。
